ACORDAO-COMPLETO-2432518

ACÓRDÃO DE RELAÇÃO

ACÓRDÃO DE RELAÇÃO 11112/2020 ATA 35/2020 - SEGUNDA CÂMARA

Acórdão 11112/2020-TCU-Segunda Câmara
Trata-se de tomada de tomada de contas especial instaurada pela Secretaria Especial de Agricultura Familiar e do Desenvolvimento Agrário em desfavor da Associação Regional das Casas Familiares Rurais do Sul do Brasil, Nilo Jacob Bender e José Milani Filho, em razão da não comprovação da regular aplicação dos recursos repassados pela União por meio do Convênio MDA 736097/2010, que tinha por objeto "fomentar a adoção de práticas que potencializem a condição sócio ambiental das unidades produtivas financiadas pelo PNCF, através de capacitações e visitas técnicas, nos Territórios da cidadania: Cantuquiriguaçu, Paraná Centro, Norte Pioneiro, Noroeste Colonial, Médio Alto Uruguai, Meio Oeste Contestado, Planalto Norte e demais territórios, nos Estados do Paraná, Santa Catarina e Rio Grande do Sul, mediante conjugação de esforços dos Partícipes, em regime de mútua colaboração".
Considerando que o Acórdão 423/2013-TCU-Plenário determinou a instauração de apartados de tomadas de contas especiais em relação aos contratos de repasse e convênios fiscalizados no âmbito do TC Processo 007.042/2012-4, dentre eles, o Convênio 736097/2010, ora objeto deste processo;
considerando que o Acórdão 11555/2018-TCU-Segunda Câmara apreciou tomada de contas especial em relação ao convênio em exame e julgou irregulares as contas de Nilo Jacob Bender e da Associação Regional das Casas Familiares Rurais do Sul do Brasil, com condenação em débito e aplicação de multa;
considerando os pareceres uniformes da unidade técnica e do Ministério Público junto ao TCU no sentido do arquivamento desta tomada de contas especial por ausência de pressupostos de constituição e de desenvolvimento válido e regular do processo, uma vez que a presente tomada de contas especial foi autorizada em data posterior ao julgamento do Acórdão 11555/2018-TCU-Segunda Câmara, tendo exatamente o mesmo objeto;
os ministros do Tribunal de Contas da União, reunidos em sessão de 2ª Câmara, ACORDAM, por unanimidade, de acordo com os pareceres emitidos nos autos e com fundamento nos arts. 169, inciso VI, e 212 do Regimento Interno e 7º, inciso II, da Instrução Normativa TCU 71/2012, em:
arquivar a presente tomada de contas especial, ante a ausência de pressupostos de constituição e de desenvolvimento válido e regular do processo;
dar ciência desta deliberação e da instrução à peça 41 à Secretaria Especial de Agricultura Familiar e do Desenvolvimento Agrário.
1. Processo TC-Processo 006.042/2019-8 (TOMADA DE CONTAS ESPECIAL) 
1.1. Classe de Assunto: II.
1.2. Responsáveis: Associação Regional das Casas Familiares Rurais do Sul do Brasil (CNPJ 80.883.648/0001-92) , José Milani Filho (CPF XXX.541.600-XX) e Nilo Jacob Bender (CPF XXX.892.139-XX) .
1.3. Unidade: Secretaria Especial de Agricultura Familiar e do Desenvolvimento Agrário.
1.4. Relatora: ministra Ana Arraes.
1.5. Representante do Ministério Público: procurador Rodrigo Medeiros de Lima.
1.6. Unidade Técnica: Secretaria de Controle Externo de Tomada de Contas Especial (SecexTCE) .
1.7. Representação legal: não há.
1.8. Determinações/Recomendações/Orientações: não há.

Segunda Câmara

Associação Regional das Casas Familiares Rurais do Sul do Brasil (CNPJ 80.883.648/0001-92), José Milani Filho (CPF XXX.541.600-XX) e Nilo Jacob Bender (CPF XXX.892.139-XX).

ANA ARRAES

não há.

Procurador Rodrigo Medeiros de Lima.

TOMADA DE CONTAS ESPECIAL (TCE)

Secretaria de Controle Externo de Tomada de Contas Especial (SecexTCE).